臺灣臺中地方法院刑事判決　　　　　　100年度簡上字第234號
上　訴　人　張景隆
即　被　告
上列上訴人即被告因竊盜案件，不服本院100年度簡字第232號中
華民國100年4月29日第一審簡易判決（檢察官偵查案號：臺灣臺
中地方法院檢察署100年度偵字第4465號），提起上訴，本院判
決如下：
    主    文
上訴駁回。
    犯罪事實及理由
一、本案經本院合議庭審理結果，認第一審簡易判決之認事、用
    法及量刑均無不當，應予維持，並引用本院第一審刑事簡易
    判決書之記載（如附件）。
二、本件上訴人即被告（以下稱被告）張景隆上訴意旨略以：原
    審判處之刑度太重；被告另案犯竊盜罪，但只被判有期徒刑
    3月，且本案被告已和被害人達成和解，希望從輕改判云云
    。經查：
（一）被告於本院審理時，對於原審認事、用法均不爭執有何違
      誤，而本案經本院審理結果，亦認被告於本院審理時之自
      白，核與全案其餘證據資料所證事實相符，得為證據，且
      堪採信，是本件犯罪事實堪予認定。
（二）按關於刑之量定，係實體法上賦予法院得為自由裁量之事
      項，苟已斟酌刑法第57條各款所列情狀，而未逾越法定刑
      度，或濫用其權限，即不得任意指摘為違法（最高法院72
      年臺上字第6696號、75年臺上字第7033號判例要旨參見）
      ；又在同一犯罪事實與情節，如別無其他加重或減輕之原
      因，下級審法院量定之刑，亦無過重或失輕之不當情形，
      則上級審法院對下級審法院之職權行使，原則上應予尊重
      （最高法院85年度臺上字第2446號判決要旨參見）。查本
      件被告所犯刑法第320條第1項之竊盜罪，其法定本刑為「
      5年以下有期徒刑、拘役或5百元以下罰金」，而原審依被
      告係累犯及所犯本案之具體情節與個別情況，依其職權行
      使，於法定刑度內量處有期徒刑6月，如易科罰金，以新
      臺幣1000元折算1日，無違法或罪刑顯不相當之處。
（三）被告雖指稱其於99年6月16日上午9時竊取被害人莊巧青的
      財物，經本院100年度簡字第2號簡易判決（本院按：以下
      簡稱前案）判處有期徒刑3月，故認原審量刑過重云云。
      但查：前案係被告竊取被害人莊巧青的財物，偵查中經檢
      察官於99年11月6日通緝到案，檢察官訊問後將被告限制
      住居並予以釋放；被告竟於釋放後，相隔短短的6日，即9
      9年11月12日17時，再度犯下本件竊盜罪，顯見被告漠視
      法紀，品行不佳，相對於前案而言，本案的非難性更高。
      且於前案中，被告竊盜實際所得為現金新台幣（下同）1,
      800元；本案被告竊得之筆記型電腦價值約25,000元；故
      前案被害人莊巧青與本案被害人鄭竹秀所受之損害相差達
      13倍以上；業經本院調閱本院100年度簡字第2號刑事卷宗
      核閱屬實。從而，前案與本案犯罪情節不同，前案法官與
      本案原審法官考量與犯罪有關之一切情狀亦有差異；前案
      之刑度較輕，本案之刑度較重，並無不當之處。
（四）另被告雖表示與本案之被害人鄭竹秀已達成和解云云。惟
      聯絡被害人鄭竹秀後，被害人鄭竹秀表示，被告原稱100
      年1、2月間要給付賠償金額2萬元，後來被告又改稱出獄
      之後再給付；迄100年7月19日止，被害人鄭竹秀並沒有實
      際領到賠償金額，有本院書記官與被害人鄭竹秀的通話紀
      錄附卷可證；足見被害人鄭竹秀所受的損害未獲得任何實
      際填補；難因被告與被害人鄭竹秀僅形式上達成和解，即
      認有重新考量原審判決之刑度的必要性。
（五）本件原審審酌被告各種情狀，所判處之刑度，要屬妥適，
      被告以原審量刑過重為由而提起上訴，請求本院予以撤銷
      改判，為無理由，應予駁回。
三、據上論斷，應依刑事訴訟法第455條之1第1項、第3項、第36
    8條、第373條，判決如主文。
本案經檢察官廖聖民到庭執行職務。
中    華    民    國    100    年    8    月    2     日
                  刑事第二庭  審判長法  官  鄭永玉
                                    法  官  陳得利
                                    法  官  施慶鴻
以上正本證明與原本無異。
不得上訴。
                                    書記官  許清源
中    華    民    國    100    年    8    月    2     日
附錄論罪科刑法條
刑法第320條第1項
意圖為自己或第三人不法之所有，而竊取他人之動產者，為竊盜
罪，處5年以下有期徒刑、拘役或5百元以下罰金。